臺灣嘉義地方法院刑事裁定　　　　　　 96年度聲減字第576號
聲　請　人　臺灣嘉義地方法院檢察署檢察官
受　刑　人　甲○○
上列受刑人因違反毒品危害防制條例案件，已經判決罪刑確定，
聲請人聲請減刑及定其應執行之刑，本院裁定如下：
    主  文
甲○○所犯施用第一級毒品罪（即附表編號一），所處有期徒刑
部分減為有期徒刑伍月，如易科罰金，以銀元佰元折算壹日；
又所犯施用第一級毒品罪（即附表編號二），所處有期徒刑部分
減為有期徒刑月又拾伍日，如易科罰金，以銀元佰元折算壹
日；又所犯施用第一級毒品罪（即附表編號三），所處有期徒刑
部分減為有期徒刑月又拾伍日，如易科罰金，以新臺幣壹仟元
折算壹日；又所犯施用第一級毒品罪（即附表編號四），所處有
期徒刑部分減為有期徒刑月又拾伍日，如易科罰金，以新臺幣
壹仟元折算壹日。附表編號一至編號二減刑後所處有期徒刑部分
，應執行有期徒刑柒月又拾伍日，如易科罰金，以銀元佰元折
算壹日。附表編號三至編號四減刑後所處有期徒刑部分，應執行
有期徒刑陸月，如易科罰金，以新臺幣壹仟元折算壹日。
    理  由
一、聲請意旨略以：受刑人甲○○因違反毒品危害防制條例案件
    ，分別經本院判決確定，被告附表所示各次犯行，其犯罪時
    間均在民國九十六年四月二十四日以前，所判處之罪刑均符
    合中華民國九十六年罪犯減刑條例（下稱九十六年罪犯減刑
    條例）應予減刑之罪刑，其中附表編號一至編號二，附表編
    號三至編號四所示之罪合於定應執行刑，依九十六年罪犯減
    刑條例第二條第一項第三款、第八條第一項、第十條第二項
    規定聲請裁定減刑，並就附表編號一至編號二、附表編號三
    至編號四分別定其應執行之刑等語。
二、按犯罪在中華民國九十六年四月二十四日以前者，除本條例
    另有規定外，依下列規定減刑：一、死刑減為無期徒刑。二
    、無期徒刑減為有期徒刑二十年。三、有期徒刑、拘役或罰
    金，減其刑期或金額二分之一；犯最重本刑為五年以下有期
    徒刑以下之刑之罪，依本條例規定減為六月以下有期徒刑、
    拘役者，應於為減刑裁判時，併諭知易科罰金折算之標準，
    九十六年罪犯減刑條例第二條第一項、第九條分別定有明文
    。
三、經查，受刑人甲○○因於附表編號一至編號四所示之九十五
    年三月十三日、同年六月二十三日、同年九月十一日、同年
    七月十八日，分別毒品危害防制條例第十條第一項施用第一
    級毒品犯行四次，分別經本院以附表所示之判決判處罪刑確
    定，其中附表編號一至編號二所示判決復經本院以九十五年
    度聲字第一三九九號裁定應執行有期徒刑一年三月，附表編
    號三至編號四經本院以九十六年度聲字第一一二號裁定應執
    行有期徒刑一年，附表所示四罪現均尚未執行完畢等情，有
    前揭判決、裁定、受刑人名冊、檢察官執行指揮書、臺灣高
    等法院前案紀錄表在卷可參。上揭四罪犯罪時間既均於九十
    六年四月二十四日以前，且尚未執行完畢，復無不得減刑之
    例外情形，自合於減刑條件，且依減刑條例所為之減刑裁定
    ，係按原裁判之宣告刑而減，並非重新判決，故是否准於易
    科罰金及其關於易科罰金之折算標準，均應依原裁判時所應
    適用法律規定而定。本件附表編號三、編號四所示二罪之犯
    罪時間、裁判時間均於刑法修正施行後，是自應依現行刑法
    定其減刑後易科罰金之折算標準及應執行刑之標準。至本件
    受刑人前揭附表編號一、編號二所示犯行之犯罪時間分別於
    九十五年三月十三日、同年六月二十三日，且上揭二罪與定
    應執行刑之規定相合，是原附表編號二之判決（附表編號一
    之判決其犯罪時間與裁判時間均於刑法修正前，無新舊法比
    較問題），及本院九十五年度聲字第一三九九號裁定定應執
    行刑時，刑法已於民國九十四年一月七日修正，於同年二月
    二日公布，並自九十五年七月一日施行，依刑法第二條第一
    項規定「行為後法律有變更者，適用行為時之法律。但行為
    後之法律有利於行為人者，適用最有利於行為人之法律」之
    法律變更從舊從輕原則，受刑人甲○○行為後，就易科罰金
    之折算標準及定應執行刑後可否易科罰金之標準均有修正，
    為原裁判未及諭知，於減刑後其新舊法比較適用如下：
  (一)受刑人甲○○為附表編號二之行為後，罰金罰鍰提高標準條
    例第二條業已刪除，而刑法第四十一條第一項前段易科罰金
    折算標準，已由舊法之銀元一百元、二百元、三百元修正為
    新臺幣一千元、二千元、三千元，因屬科刑規範事項變更，
    其折算標準為原裁判時所應諭知，故本件減刑後就附表編號
    二所示犯行易科罰金之折算標準，以及附表編號一至編號二
    所示二罪定應執行刑後易科罰金折算標準，自有新舊法規定
    比較必要，經比較新舊法結果，以受刑人行為時舊法較為有
    利於受刑人，應依刑法第二條第一項前段規定，就附表編號
    二所示之犯行，及附表編號一至編號二所示二罪定應執行刑
    後易科罰金之折算標準，適用受刑人行為時之舊法即依修正
    前刑法第四十一條第一項前段、廢止前罰金罰鍰提高標準條
    例第二條規定，諭知減刑後之易科罰金及應執行之易科罰金
    折算標準，以銀元百元折算一日。
  (二)又於刑法修正施行前犯併合處罰數罪中之一罪，且該數罪均
    符合第四十一條第一項得易科罰金之規定者，適用修正前刑
    法第四十一條第二項規定，為刑法施行法第三條之一第三項
    明文，亦即刑法修正施行前犯併合處罰數罪中之一罪，且該
    數罪均符合第四十一條第一項得易科罰金之規定者，縱所定
    應執行刑逾六月以上者，亦得為易科罰金之諭知，而不受新
    法第四十一條第二項於數罪併罰，其應執行之刑未逾六月者
    ，方可為易科罰金諭知規定之限制。本件受刑人甲○○所為
    附表編號一至編號二所示二罪，均係於刑法修正施行前犯併
    合處罰數罪中之罪，且本件附表編號一、編號二所示二罪所
    處之刑，分別減為有期徒刑五月、三月十五日，均符合得易
    科罰金之規定，依刑法施行法第三條之一第三項規定，於定
    其應執行之刑後，自得併為易科罰金之諭知。
五、綜上，檢察官據以聲請減刑，經核尚無不合，應予准許，並
    依原確定裁判所援引及應適用之法律，分別減刑及諭知易科
    罰金折算標準，及就附表編號一至編二所示二罪定其應執行
    刑為有期徒刑七月十五日，就附表編號三至編號四所示二罪
    定其應執行有期徒刑六月，併分別諭知易科罰金之折算標準
    。至沒收部分，不在減刑範圍內，自應依原裁判之宣告執行
    。爰依刑事訴訟法第二百二十條、中華民國九十六年罪犯減
    刑條例第二條第一項第三款、第八條第一項、第九條、第十
    條第二項，刑法第二條第一項前段、第四十一條第一項前段
    （修正前）（修正後）、第二項（修正前）（修正後）、第
    五十一條第五款（修正前）（修正後），刑法施行法第三條
    之一第三項、廢止前罰金罰鍰提高標準條例第二條規定，裁
    定如主文。
中　　華　　民　　國　　96　　年　　7 　　月　　16　　日
 　　　　　　     刑事第一庭    法　官　黃琴媛
上列正本證明與原本無異。
如不服本裁定，應於裁定送達後5日內向本院提出抗告狀（應附
繕本）。
中　　華　　民　　國　　96　　年　　7 　　月　　16　　日
                                書記官  李彩娥
受刑人甲○○減刑及定應執行之刑案件一覽表
┌───────┬──────┬──────┬──────┬──────┐
│  編      號  │     1      │     2      │     3      │      4     │
├───────┼──────┼──────┼──────┼──────┤
│  罪      名  │施用毒品    │施用毒品    │施用毒品    │施用毒品    │
├───────┼──────┼──────┼──────┼──────┤
│  宣  告  刑  │有期徒刑拾月│有期徒刑柒月│有期徒刑柒月│有期徒刑柒月│
│              │            │            │            │            │
├───────┼──────┼──────┼──────┼──────┤
│  所 犯 法 條 │毒品危害防制│毒品危害防制│毒品危害防制│毒品危害防制│
│              │條例第10條1 │條例第10條1 │條例第10條1 │條例第10條1 │
│              │項          │項          │項          │項          │
├───────┼──────┼──────┼──────┼──────┤
│  犯 罪 日 期 │95年3月13日 │95年6月23日 │95年9月11日 │95年7月18日 │
├───┬───┼──────┼──────┼──────┼──────┤
│偵　及│機  關│嘉義地方法院│嘉義地方法院│嘉義地方法院│嘉義地方法院│
│查　年│      │檢察署95年毒│檢察署95年毒│檢察署95年毒│檢察署95年毒│
│案　度│年字號│偵字第453號 │偵字第834號 │偵字第1095號│偵字第975號 │
│號    │      │            │            │            │            │
├───┼───┼──────┼──────┼──────┼──────┤
│      │法  院│嘉義地方法院│嘉義地方法院│嘉義地方法院│嘉義地方法院│
│  最  │      │            │            │            │            │
│  後  │案　號│95年訴字第  │95年訴字第  │95年訴字第  │95年訴字第  │
│  事  │      │264號       │522號       │622號       │570號       │
│  實  │      │            │            │            │            │
│  審  ├───┼──────┼──────┼──────┼──────┤
│      │判　決│95年5月30日 │95年10月20日│95年11月13日│95年11月22日│
│      │日  期│            │            │            │            │
├───┼───┼──────┼──────┼──────┼──────┤
│      │法  院│嘉義地方法院│嘉義地方法院│嘉義地方法院│嘉義地方法院│
│      │      │            │            │            │            │
│　確　├───┼──────┼──────┼──────┼──────┤
│　定　│案　號│95年訴字第  │95年訴字第  │95年訴字第  │95年訴字第  │
│　日　│      │264號       │522號       │622號       │570號       │
│　期  ├───┼──────┼──────┼──────┼──────┤
│      │確　定│95年6月29日 │95年10月20日│96年3月6日  │95年12月8日 │
│      │日　期│            │            │            │            │
├───┴───┼──────┼──────┼──────┼──────┤
│合於中華民國九│ 2條1項3款  │ 2條1項3款  │ 2條1項3款  │ 2條1項3款  │
│十六年罪犯減刑│            │            │            │            │
│條例          │            │            │            │            │
├───────┼──────┼──────┼──────┼──────┤
│減刑刑期褫奪公│有期徒刑伍月│有期徒刑參月│有期徒刑參月│有期徒刑參月│
│權期間或罰金額│，如易科罰金│又拾伍日，如│又拾伍日，如│又拾伍日，如│
│              │，以銀元三百│易科罰金，以│易科罰金，以│易科罰金，以│
│              │元折算壹日。│銀元三百元折│新臺幣壹千元│新臺幣壹千元│
│              │            │算壹日。    │折算壹日。  │折算壹日。  │
├───────┼──────┼──────┼──────┼──────┤
│ 附         註│1、2 原由嘉 │            │3、4原由嘉義│            │
│              │義地院以95年│            │地院以96年度│            │
│              │度聲字第1399│            │聲字第112 號│            │
│              │號裁定應執行│            │裁定應執行有│            │
│              │有期徒刑一年│            │期徒刑一年。│            │
│              │三月。      │            │            │            │
└───────┴──────┴──────┴──────┴──────┘
